---
title: "climasusDB — Painel interno de controle"
output:
  html_document:
    toc: true
    toc_float: true
    theme: flatly
---

```{r setup, include=FALSE}
knitr::opts_chunk$set(echo = FALSE, message = FALSE, warning = FALSE)
suppressPackageStartupMessages({
  library(arrow)
  library(dplyr)
  library(ggplot2)
  library(DT)
})
source("pipelines/R/dashboard_helpers.R")

datatable_simple <- function(df, ...) {
  DT::datatable(df, rownames = FALSE, options = list(pageLength = 30, dom = "ftip"), ...)
}
```

Gerado sob demanda via `make dashboard` — reflete o estado de `data/public/`
no momento em que este relatório foi renderizado, não é atualizado ao vivo.
Não é publicado na plataforma pública (`docs/dashboard/` é gitignored).

## Saúde do pipeline e dos dados

### Contrato de schema

Confere `docs/DATA_MODEL.md` contra cada partição publicada de
`health_climate_daily` (todas as versões — sintética e real).

```{r schema}
schema <- check_schema_report()
if (nrow(schema) == 0) {
  cat("Nenhuma partição de health_climate_daily encontrada em data/public/gold — rode make data-synth ou make national primeiro.")
} else {
  datatable_simple(schema)
}
```

### Cobertura de municípios

Municípios presentes em `health_climate_daily` (versão mais recente) vs. o
total de 5.570 municípios do IBGE embutido no `climasus4r`.

```{r coverage}
paths <- latest_paths_for("health_climate_daily")
if (length(paths) == 0) {
  cat("Sem partições publicadas — nada a conferir.")
} else {
  cov <- coverage_report(paths)
  cat(sprintf(
    "%d de %d municípios presentes (%.1f%%).\n",
    cov$n_present, cov$n_total, 100 * cov$n_present / cov$n_total
  ))
  if (nrow(cov$missing) > 0) datatable_simple(cov$missing)
}
```

### Imputação climática

`% tmean` ausente por UF, após o preenchimento de lacunas
(`climasus4r::sus_climate_fill_inmet()`).

```{r imputation}
paths <- latest_paths_for("health_climate_daily")
if (length(paths) == 0) {
  cat("Sem partições publicadas — nada a conferir.")
} else {
  imp <- imputation_report(paths)
  print(
    ggplot2::ggplot(imp, ggplot2::aes(x = reorder(uf, -pct_na), y = pct_na)) +
      ggplot2::geom_col(fill = "#2f6f4f") +
      ggplot2::labs(x = "UF", y = "% tmean ausente", title = NULL) +
      ggplot2::theme_minimal()
  )
  datatable_simple(imp)
}
```

### Células pequenas

Municípios com contagens de óbito entre 1 e 4 (limiar de reidentificação),
por UF — mesma checagem de `check_small_cells.R`, agregada nacionalmente.
Ver a política de supressão k=5 documentada em `docs/DATA_MODEL.md`.

```{r small-cells}
paths <- latest_paths_for("health_climate_daily")
if (length(paths) == 0) {
  cat("Sem partições publicadas — nada a conferir.")
} else {
  datatable_simple(small_cells_report(paths))
}
```

## Inventário do catálogo

Direto de `data/public/catalog.json`.

```{r catalog}
inv <- catalog_inventory()
if (nrow(inv) == 0) {
  cat("catalog.json não encontrado — rode make national/make data-synth e depois catalog.R.")
} else {
  datatable_simple(inv)
}
```

## Parceiros e aplicações de terceiros

Registro mantido à mão em `pipelines/config/third_party_apps.yaml` — não há
telemetria de uso real hoje (o atlas é client-side, sem backend).

```{r third-party}
reg <- third_party_registry()
if (nrow(reg) == 0) {
  cat("Nenhum parceiro/app registrado ainda — edite pipelines/config/third_party_apps.yaml.")
} else {
  datatable_simple(reg)
}
```
